臺灣桃園地方法院民事簡易判決
111年度桃簡字第1429號
原      告  洪芷萱
被      告  陳諺錡

上列當事人間因被告所涉妨害自由等案件，原告提起刑事附帶民
事訴訟請求損害賠償，經本院刑事庭於民國111 年4月18日以110
年度桃簡附民字第93號裁定移送前來，本院於民國111 年10月20
日言詞辯論終結，判決如下：
    主    文
被告應給付原告新臺幣玖萬肆仟捌佰元，及自民國一百一十年八
月十一日起至清償日止，按週年利率百分之五計算之利息。
原告其餘之訴駁回。
本判決第一項得假執行。
    事實及理由
一、原告主張：被告於民國110年1月7日14時55分許，騎乘腳踏
    車逆向行駛在桃園市○○區○○路0段00號前，隨機向行經該路
    段之車牌號碼000-0000號自用小客車（下稱系爭車輛）駕駛
    人即原告尋釁，示意原告下車，原告下車查看旋覺有異，復
    即返回車內鎖閉車門自保，被告見狀不豫，竟基於強制、毀
    損等犯意，持美工刀刮劃系爭車輛板金、踹踢系爭車輛車體
    、拍搥系爭車輛車窗及擋風玻璃、扳折系爭車輛雙側後視鏡
    ，另伸手拉動車門拉把試圖開啟車門，以此等強暴手段，欲
    迫使原告再度下車談判，且致系爭車輛板金凹陷刮損。為此
    ，爰依侵權行為法律關係請求被告賠償原告新臺幣（下同）
    15萬元（系爭車輛修復費用74,800元、精神慰撫金75,200元
    ）。並聲明：被告應給付原告15萬元，及自刑事附帶民事訴
    訟起訴狀繕本送達被告翌日起至清償日止，按週年利率5%計
    算之利息。
二、被告方面：
    被告未於言詞辯論期日到場，亦未提出書狀作何聲明或陳述
    。
三、得心證之理由： 
　㈠本件原告主張之事實及被告因前開犯行，業經本院刑事庭以
    110 年度桃簡字第1311號判決被告犯強制未遂罪，累犯，處
    有期徒刑4月在案，除有刑事判決書在卷可參（見本院卷第4
     頁至第7 頁），並經本院依職權調閱上開刑事卷查核無訛
    。
　　又被告已於相當時期受合法通知，猶於言詞辯論期日不到場
    ，亦未提出準備書狀予以爭執，是依民事訴訟法第280 條
    第3 項準用第1 項規定，應認被告就原告主張之事實視同自
    認，本院依上開法律適用及證據調查之結果，認原告所主張
    之事實堪信為真。 　
　㈡按「因故意或過失，不法侵害他人之權利者，負損害賠償責
    任」，「不法侵害他人之身體、健康、名譽、自由、信用、
    隱私、貞操，或不法侵害其他人格法益而情節重大者，被害
    人雖非財產上之損害，亦得請求賠償相當之金額」，民法第
    184 條第1 項前段、第195 條第1 項前段分別定有明文。本
    件被告僅因行車細故，即以迫使原告下車談判為目的，恣意
    徒手拍搥、踹踢及持美工刀刮損所有之系爭車輛，以此強暴
    手段妨害原告行使權利，不法侵害原告自由權，足認原告精
    神受有相當之痛苦，原告依上揭規定，請求被告賠償非財產
    上之損害，自屬有據。又兩造之所得及財產情形則有渠等個
    人稅務電子閘門財產所得調件明細表附本院個資卷可參，本
    院審酌兩造之財產所得狀況、身分、地位、教育程度，暨造
    成損害程度等一切情狀，認原告得請求之精神慰撫金，應以
    20,000元為適當，逾此數額之請求，為無理由，應予駁回。
　㈢復按物被毀損時，被害人除得依民法第196 條請求賠償外，
    並不排除民法第213 條至第215 條之適用。依民法第196 條
    請求賠償物被毀損所減少之價額，得以修復費用為估定之標
    準，但以必要者為限（例如：修理材料以新品換舊品，應予
    折舊）。查系爭車輛修復費用為88,700 元（工資73,000元
    、零件15,700 元），有示新汽車股份有限公司出具之估價
    單及統一發票在卷可稽（見附民卷第7頁)。而依行政院財政
    部發布之「固定資產耐用年數表」規定，汽車如非屬運輸業
    用客車、貨車，其耐用年數為5 年，並依同部訂定之「固定
    資產折舊率表」規定，耐用年數5 年依定率遞減法之折舊率
    為千分之369 ，其最後1 年之折舊額，加歷年折舊累計額，
    其總和不得超過該資產成本原額10分之9 。查系爭車輛係於
    105 年5 月出廠，有系爭車輛行車執照在卷為憑（見本院卷
    第15頁)，至本件事故發生之110 年1月7 日，系爭車輛之實
    際使用年數為4年9個月，故原告就零件部分得請求之金額應
    以1,800元為限（計算式如附表），加計工資73,000元，共
    計74,800元，即為原告得請求之修復費用。
四、綜上所述，原告依侵權行為之法律關係，請求被告應給付94
    ,800元（精神慰撫金20,000 元＋修復費用74,800元＝94,800
    元），及自起訴狀繕本送達（見附民卷第11頁）之翌日即11
    0 年8 月11日起至清償日止，按週年利率5%計算之利息，為
    有理由，應予准許。逾此範圍之請求，為無理由，應予駁回
    。
五、本件係就民事訴訟法第427 條第1 項適用簡易程序所為被告
    敗訴之判決，爰依同法第389 條第1 項第3 款之規定，依職
    權宣告假執行。另依同法第436 條第2 項準用同法第392 條
    第2 項規定，依被告之聲請宣告被告預供擔保得免為假執行
    。
六、本件事證已臻明確，兩造其餘主張陳述、攻擊防禦方法及證
    據，經斟酌後核與判決結果無影響，爰不一一論述，附此敘
    明。
七、末按由刑事庭移送民事庭之附帶民事訴訟案件，免納裁判費
    ，刑事訴訟法第504 條第2 項定有明文。據此，原告提起本
    件訴訟，依法無需繳納裁判費，另綜觀卷內資料，兩造復無
    其他訴訟費用之支出，爰無庸宣告兩造各應負擔訴訟費用之
    金額，併此敘明。
　
中    華    民    國   111    年    10    月    31    日
                  桃園簡易庭  法  官  汪智陽
以上正本係照原本作成。
如不服本判決，應於送達後20日內，向本院提出上訴狀並表明上
訴理由，如於本判決宣示後送達前提起上訴者，應於判決送達後
20日內補提上訴理由書（須附繕本）。
如委任律師提起上訴者，應一併繳納上訴審裁判費。
中    華    民    國   111    年    10    月    31    日
                              書記官  陳家蓁

附表：     年 數  折        舊        額   折  舊  後  餘額   計  算  方  式 金額   計算方式  金額 01 15,700x0.369 5,793 15,700-5,793 9,907 02 9,907x0.369 3,656 9,907-3,656 6,251 03 6,251x0.369 2,307 6,251-2,307 3,944 04 3,944x0.369 1,455 3,944-1,455 2,489 05 2,489x0.369x1/12 689 2,489-689 1,800 說明： 一、單位為新臺幣，元以下四捨五入。 二、採定率遞減法計算折舊。